# 请教陈版，关于IAS 28中其他综合收益的重分类理解

提问人：mcking_999 时间：2014-10-10 10:58:07
IAS 28，第 23 段，如果被投资者以前在其他综合收益确认的利得或损失，在处置相关资产或负债时被重分类至损益，则主体在终止采用权益法时将利得或损失从权益重新分类至损益（作为重分类调整）。
在我国企业会计准则中，终止权益法核算时，其他综合收益中满足条件可转入损益的部分都是规定计入当期损益。IAS 28中这个“作为重分类调整”是什么意思？

回答人：chenyiwei
实际含义一样。因为其他综合收益和净利润都是综合收益的组成部分，利润表在IFRS下也称为“综合收益表”，所以IFRS将其理解为综合收益内部的重分类。